臺灣橋頭地方法院刑事判決　
111年度易字第99號
公  訴  人  臺灣橋頭地方檢察署檢察官
被      告  翁萬財


上列被告因竊盜案件，經檢察官提起公訴（110年度偵字第14445
號），本院判決如下：
    主  文
翁萬財共同犯竊盜罪，處有期徒刑陸月，如易科罰金，以新臺幣
壹仟元折算壹日。
    事  實
一、翁萬財與林瑞崇（於民國110年10月18日死亡，另為不起訴
    處分）共同意圖為自己不法之所有，基於竊盜之犯意聯絡，
    於110年10月1日上午11時許，由林瑞崇駕駛翁萬財承租車牌
    號碼0000-00號租賃小貨車搭載翁萬財，至高雄市鳥松區夢
    祥巷與澄新一街160弄路口，進入佛廣大工程有限公司（下
    稱佛廣大公司）以鐵皮圍籬圍繞堆放工程材料器具之空地（
    下稱系爭空地）內，搬運竊取如附表所示之財物(共價值新
    臺幣〈下同〉625,100元)至上開小貨車後斗得手。林瑞崇與翁
    萬財隨即駕駛該小貨車，於同日12時至高雄市左營區文守路
    與孟子路口資源回收廠商變賣贓物時，遭警查獲，並扣得附
    表所示之物(均已發還)。 
二、案經佛廣大公司訴由高雄市政府警察局左營分局報告臺灣橋
    頭地方檢察署檢察官偵查起訴。
    理  由
一、按被告以外之人於審判外之陳述，雖不符刑事訴訟法第 159
    條之1至第 159條之4之規定，而經當事人於審判程序同意作
    為證據，法院審酌該言詞陳述或書面陳述作成時之情況，認
    為適當者，亦得為證據，刑事訴訟法第 159條之5第1項定有
    明文。查檢察官、被告翁萬財同意本判決所引用之傳聞證據
    作為證據，本院審酌上開證據作成時之情狀，並無違法或不
    當等情形，且與本案相關之待證事實具有關聯性，認為以之
    作為本案之證據亦屬適當，爰依前揭規定，認均應有證據能
    力。
二、訊據被告對於上開犯罪事實，於警詢、本院審理時均坦承不
    諱，核與證人林瑞崇於警詢、佛廣大公司員工曾韻雯於警詢
    、偵查及本院審理時證述情節大致相符，且有自願受搜索同
    意書、高雄市政府警察局左營分局搜索扣押筆錄、扣押物品
    目錄表、贓物認領保管單、竊盜現場照片、蒐證照片、車輛
    詳細資料報表及監視器畫面截圖等附卷可稽，足證被告任意
    性自白與事實相符，得採為認定事實之證據。本案事證明確
    ，被告前揭犯行已堪認定，應依法論科。
三、論罪科刑：
(一)核被告所為，係犯刑法第320條第1項之竊盜罪。被告就上開
    犯行，與林瑞崇有犯意聯絡及行為分擔，應論以共同正犯。
(二)公訴意旨雖認被告等人係持不詳可為兇器之工具，將繫於圍
    籬出入口之以上鎖鐵製鍊條剪斷，應論以刑法第321條第1項
    第2、3款毀越安全設備及攜帶兇器之加重竊盜罪等語，經查
　　證人曾韻雯於偵查中固證稱：我們工地的門都有上鎖，是用
    鐵鍊繞一繞，鎖頭關起來，本案事發後，我們發現鐵鍊被剪
    斷；我們公司之前也有被偷一些東西等語(偵卷第105頁)，
    然其於本院審理時另證述：失竊現場空地是我們公司放一些
    工程上比較沒有在用的東西、舊貨，放置的財物沒有製作清
    冊，實際放置的數量不是很清楚；我不確定除了警方發還的
    贓物以外，是否還有其他物品失竊；我們大概2-3周會去一
    次失竊現場；本案之前失竊現場應該是有被偷，沒有造冊，
    所以也不知道被偷了甚麼東西等語(易卷第77-83頁)，由證
    人曾韻雯上開偵查、審理中證詞，可知失竊現場之前曾經遭
    竊過，2-3周才會去現場一次，而且失竊現場的財物沒有造
    冊，告訴人公司也不能確定現場擺放之財物數量，因此，在
    被告等人為本件行竊之前，是否有其他人進入該處行竊，已
    非無疑，則證人曾韻雯於本件事發後到現場所看到鐵鍊遭剪
    斷之情形，應無從直接認定是被告等人在上開時間所為；再
    者，證人林瑞崇於警詢中證稱：我們到現場時，鐵皮圍起來
    ，但大門未關，可以直接進入等語(警卷第3頁)，與被告於
    警詢中所稱情節(警卷第9頁)吻合，此外，被告等人竊得本
    件贓物後，隨即於當日12時許，至資源回收場變賣而為警查
    獲，警方所扣得之物品，並無可以剪斷鐵鍊之工具，此有上
    開扣押物品目錄表可佐，故本件既無法排除失竊現場之鐵鍊
    為他人所剪斷，大門於被告等人進入時為開啟之狀態，也沒
    有扣到檢察官所指被告等人使用之兇器，依罪證有疑惟利被
    告原則，尚難逕予認定被告係犯刑法第321條第1項第2、3款
    之加重竊盜罪，公訴意旨尚有未洽，惟起訴事實相同，爰依
    法變更起訴法條，併與敘明。
(三)被告前因竊盜、毒品及偽證等案件分別經法院判處有期徒刑
    6年7月、1年5月及5月，於108年1月25日縮短刑期假釋出監
    ，於109年11月30日假釋期滿未經撤銷視為執行完畢一情，
    有臺灣高等法院被告前案紀錄表在卷足憑，審酌起訴意旨雖
    主張被告本案犯行應論以累犯，然未具體指出被告前案紀錄
    表以外之證明方法證明被告構成累犯之事實及其應加重其刑
    之事項（如被告之特別惡性及對刑罰反應力薄弱等節），依
    最高法院刑事大法庭110年度台上大字第5660號裁定意旨，
    本院自無庸就此部分依職權調查並為相關認定，惟其先前犯
    罪之前科素行仍得採為刑法第57條第5款所定量刑審酌事項
    ，附此敘明。　　
(四)以行為人之責任為基礎，審酌被告為成年人，應具有相當社
    會生活經驗，竟恣意與共犯竊使用租賃小貨車搬運竊取他人
    財物，顯乏尊重他人財產權之思維，價值觀念偏差，且竊得
    之財物數量及價值非微，被告前有上開犯罪科刑紀錄之素行
    ，惟兼衡被告坦承犯行之犯後態度，所竊得之財物已發還告
    訴人，告訴人之損害已稍有減輕；復考量被告犯罪之動機、
    犯罪手段，及被告之智識程度、家庭經濟狀況等一切情狀，
    量處如主文所示之刑，並諭知易科罰金之折算標準。
據上論斷，應依刑事訴訟法第299條第1項前段，判決如主文。
本案經檢察官倪茂益提起公訴，檢察官彭斐虹到庭執行職務。
中　　華　　民　　國　　111 　年　　8 　　月　　 9　　日
                  刑事第七庭    法　官  林新益
以上正本證明與原本無異。
如不服本判決應於收受送達後20日內向本院提出上訴書狀，並應
敘述具體理由；如未敘述上訴理由者，應於上訴期間屆滿後20日
內向本院補提理由書（均須按他造當事人之人數附繕本）「切勿
逕送上級法院」。
中　　華　　民　　國　　111 　年　　8 　　月　　9 　　日
 　　　　　　　　　　　　　　　 書記官  黃獻立 
所犯法條：
刑法第320條
意圖為自己或第三人不法之所有，而竊取他人之動產者，為竊盜
罪，處 5 年以下有期徒刑、拘役或 50 萬元以下罰金。
意圖為自己或第三人不法之利益，而竊佔他人之不動產者，依前
項之規定處斷。
前二項之未遂犯罰之。
附表：
編號 品名 數量 1 窗型冷氣 2台 2 沉水馬達 20台 3 泵浦 3台 4 鐵管 12支 5 法蘭 7片 6 逼緊器 1個 7 閥門 1個